

Sabrina Porciúncula da Silva

Rua Guilherme Alves, 1481/04 Partenon – Porto Alegre – 90680-001 sabripds@gmail.com – 051 81601097

Formada em Química Industrial pela UFRGS. Atualmente, matriculada no Mestrado Acadêmico do Programa de Pós-Graduação em Química da UFRGS. Conhecimento da língua inglesa, facilidade no aprendizado e dotada de iniciativa.

Objetivo: Atuar na área química do controle de qualidade, contribuindo com o conhecimento obtido durante a graduação e através de experiências anteriores.

Formação

- Mestrado Acadêmico Programa de Pós-Graduação em Química UFRGS. Ingresso em Agosto/2014 – Sem problemas de horários, pois já foram feitas as cadeiras.
- Graduação em Química Industrial UFRGS. Conclusão em Agosto/2014
- Formado no Ensino Médio E.T.E. Parobé, conclusão em 2008.
- Cursos complementares: Inglês (Michigan Schools), Informática (New Point)

Experiências

01.04.2015 - Atualmente Pharmacontrol Laboratório de Controle de Qualidade

 Atua na realização de análises via Cromatografia Líquida de Alta Eficiência (HPLC), em especial de medicamentos. Compreende preparo de amostras, fase móvel, adequabilidade de sistema e avaliação de resultados. Atua também desenvolvendo estudos de equivalência farmacêutica, validação de metodologia analítica e perfil de dissolução.

10.2013 – 04.2014 – Atividade: Realização do estágio obrigatório no Laboratório industrial Farmacêutico Lifar

 Atuou no setor de qualidade da empresa, fazendo análises físico-químicas e microbiológicas em medicamentos, águas e cosméticos. Conhecimento em métodos gerais de análises, experiência em análises por espectroscopia UV e de viscosidade (Brookfield).

02.2011 – 12.2011 e 04.2012 – 09.2013 – Atividade: Bolsista de Iniciação Científica PIBITI/CNPq - Laboratório de Catálise Molecular

 Atuou no auxílio às atividades rotineiras de um laboratório, técnicas e reações. Experiência sólida em análises por Cromatografia Gasosa, Ressonância Magnética Nuclear e Infravermelho.

Outras informações

- Conhecimento em pacote Office.
- Possui condução própria (carro).
- 25 anos, solteira, brasileira, disponibilidade para trabalhar em outra cidade.